# 处置子公司计算投资收益

提问人：起名好难 时间：2019-11-26 06:30:28
请教陈版主：①2014 年底公司 A 收购上市公司甲 30% 股权达到控制；
②2015 年 5 月公司 A将子公司 B、C 评估作价出售给上市公司，A公司确认投资收益 14 亿，上市公司甲合并报表确认商誉 14 亿，集团合并层面将投资收益和上市公司商誉抵消；③2017 年、 2018 年上市公司甲计提商誉减值准备 6 亿，集团合并层面不受影响；④ 本年度 A 公司出售上市公司20% 股权，不再控制。
请问： 2015 年集团合并层面抵消的投资收益 14 亿是否在本期确认投资收益？上市公司计提的商誉减值 6 亿是否在本期确认投资收益？上市公司甲剩余商誉在集团合并层面如何处理？谢谢！

回答人：chenyiwei
“①2014 年底公司A收购上市公司甲30%股权达到控制；②2015 年 5 月公司 A将子公司 B、C评估作价出售给上市公司”：如是，则对上市公司甲而言， 2015 年 5 月收购 B、C 应该是同一控制下合并？为何会产生大额商誉？
但无论如何，如果本年度丧失对上市公司控制权和此前取得控制权、注入子公司等交易都不是一揽子交易，则在合并报表层面应视同对上市公司资产、负债的处置，按照合并报表准则第五十条规定计算合并报表层面的处置损益，和前期编制合并报表时抵销的商誉、投资收益等无直接关联。
需要注意的是：由于子公司 B、C 一直在集团合并报表范围内，因此在集团层面确认丧失子公司的损益时，对转出（终止确认）的B、C 各项资产和负债应按其在集团合并报表层面的原账面价值纳入计算。